【裁判字號】    95,訴,3009
【裁判日期】    951019
【裁判案由】    清償借款
【裁判全文】
臺灣高雄地方法院民事判決              95年度訴字第3009號
原      告  寶華商業銀行股份有限公司
法定代理人  乙○○
訴訟代理人  陳威儒
被      告  甲○○
上列當事人間請求清償借款事件，本院於中華民國九十五年十月
十一日言詞辯論終結，判決如下：
    主    文
被告應給付原告新臺幣柒拾萬零捌佰肆拾貳元，及自民國九十
四年十二月三十日起至清償日止，按週年利率百分十一計算之利
息，暨自民國九十五年一月三十一日起至清償日止，其逾期在六
個月以內者，按上開利率百分之十，逾期超過六個月以上者，按
上開利率百分之二十計算之違約金。
訴訟費用由被告負擔。
本判決於原告以新臺幣貳拾肆萬肆仟元供擔保後，得為假執行。
      事實及理由
一、原告起訴主張：訴外人凌文男即凌志空調電業行於民國94年
    8 月29日邀同被告甲○○為連帶保證人，與原告簽訂融資貸
    款消費借貸及連帶保證契約，向原告借款新臺幣（下同）1,
    000,000 元，並約定借款期間自94年8 月30日起至96年8月
    30日屆滿，利息按固定利率年息11% 計算，訴外人凌文男並
    應按月分期攤還本息，如未依約按期清償本息時，全部借款
    視為到期，訴外人凌文男除應給付原告按上開利率計算之利
    息外，並應加計其逾期在6 個月以內者，按上開利率10% ，
    逾期在6 個月以上者，按上開利率20% 計算之違約金。詎訴
    外人凌文男自94年12月29日起即未按月攤還本息，尚欠原告
    借款本730,842 元未為清償，迭經原告催討亦未獲置理。而
    被告甲○○為訴外人凌文男之連帶保證人，依法自應負連帶
    清償責任。為此，乃依連帶保證之法律關係，提起本件訴訟
    ，求為判決如主文第1 項所示，並聲明願供擔保，請准宣告
    假執行等語。被告甲○○則到庭認諾原告之請求。
三、經查，原告主張之前揭事實，業據其提出融資款契約書、利
    率變動表、放款帳務資料查詢單各1 份為證。而被告到庭則
    認諾原告之請求，經本院調查證據之結果，堪信原告上開主
    張為真實。
四、按按「數人負同一債務，明示對於債權人各負全部給付之責
    任者，為連帶債務。」，民法第272 條第1 項亦訂有明文，
    而所謂連帶保證債務，係指保證人與主債務人負同一債務，
    對於債權人各負全部給付之責任者而言（最高法院45年度台
    上字第1426號民事判例意旨參照）；又「連帶債務之債權人
    ，得對於債務人中之一人或數人，或其全體，同時或先後請
    求全部或一部之給付。連帶債務未全部履行前，全體債務人
    仍負連帶責任。」，且「保證債務，除契約另有訂定外，包
    含主債務之利息、違約金、損害賠償及其他從屬於主債務之
    負擔。」，民法第273 條及第740 條復分別定有明文。本件
    訴外人凌文男既自94年12月29日起尚積原告借款本金730,84
    2 元未為清償，而被告甲○○為訴外人凌文男之借款連帶保
    證人，揆諸前揭法律規定，被告依法自應負償還借款責任。
    從而，原告依連帶保證之法律關係，求為判決被告應給付原
    告如主文第1 項所示之本金、利息及違約金等語，於法洵屬
    有據，所訴應予以准許。
五、原告陳明於其勝訴部分願供擔保，請准宣告假執行等語，經
    核於法並無不合，爰酌定相當之擔保金額併宣告如主文第3
    項所示。
六、據上論結，本件原告之訴為有理由，依民事訴訟法第390 條
    第2 項、第78條，判決如主文。
中    華    民    國    95    年    10    月    19    日
                  民事第七庭  法  官  柯盛益
上為正本，係照原本作成
如不服本判決，應於送達後20日內，向本院提出上訴狀並表明上
訴理由，如於本判決宣示後送達前提起上訴者，應於判決送達後
10日內補提上訴理由書（須附繕本）。
中    華    民    國    95    年    10    月    19    日
                              書記官  劉法萱


司法院資訊處製作；財團法人民間司法改革基金會備份。
